Config:
  hfst:
    Gen: ../../../src/generator-gt-norm.hfst
    Morph: ../../../src/analyser-gt-norm.hfst
  xerox:
    Gen: ../../../src/generator-gt-norm.xfst
    Morph: ../../../src/analyser-gt-norm.xfst

Tests:
  Noun - jävri:
    jävri+N+Sg+Nom:   jävri
    jävri+N+Sg+Gen:   jäävri
    jävri+N+Sg+Ill:   jáávrán
    jävri+N+Sg+Loc:   jäävrist
    jävri+N+Sg+Com:   javrijn
    jävri+N+Sg+Abe:   jävrittáá
    jävri+N+Ess:      jävrin
    jävri+N+Pl+Nom:   jäävrih
    jävri+N+Pl+Gen:  [jaavrij, javrij]
    jävri+N+Pl+Acc:   jaavrijd
    jävri+N+Pl+Ill:   javrijd
    jävri+N+Pl+Loc:   jaavrijn
    jävri+N+Pl+Com:   javrijguin
    jävri+N+Pl+Abe:   javrijttáá

  Noun - täsni:
    täsni+N+Sg+Nom:   täsni
    täsni+N+Sg+Gen:   tääsni
    täsni+N+Sg+Ill:   táásnán
    täsni+N+Sg+Loc:   tääsnist
    täsni+N+Sg+Com:   tasnijn
    täsni+N+Sg+Abe:   täsnittáá
    täsni+N+Ess:      täsnin
    täsni+N+Pl+Nom:   tääsnih
    täsni+N+Pl+Gen:  [taasnij, tasnij]
    täsni+N+Pl+Acc:   taasnijd
    täsni+N+Pl+Ill:   tasnijd
    täsni+N+Pl+Loc:   taasnijn
    täsni+N+Pl+Com:   tasnijguin
    täsni+N+Pl+Abe:   tasnijttáá

  Noun - njälmi:
    njälmi+N+Sg+Nom:   njälmi
    njälmi+N+Sg+Gen:   njäälmi
    njälmi+N+Sg+Ill:   njáálmán
    njälmi+N+Sg+Loc:   njäälmist
    njälmi+N+Sg+Com:   njalmijn
    njälmi+N+Sg+Abe:   njälmittáá
    njälmi+N+Ess:      njälmin
    njälmi+N+Pl+Nom:   njäälmih
    njälmi+N+Pl+Gen:  [njaalmij, njalmij]
    njälmi+N+Pl+Acc:   njaalmijd
    njälmi+N+Pl+Ill:   njalmijd
    njälmi+N+Pl+Loc:   njaalmijn
    njälmi+N+Pl+Com:   njalmijguin
    njälmi+N+Pl+Abe:   njalmijttáá

  Noun - lähji:
    lähji+N+Sg+Nom:   lähji
    lähji+N+Sg+Gen:   läähji
    lähji+N+Sg+Ill:   lááhján
    lähji+N+Sg+Loc:   läähjist
    lähji+N+Sg+Com:   lahjijn
    lähji+N+Sg+Abe:   lähjittáá
    lähji+N+Ess:      lähjin
    lähji+N+Pl+Nom:   läähjih
    lähji+N+Pl+Gen:  [laahjij, lahjij]
    lähji+N+Pl+Acc:   laahjijd
    lähji+N+Pl+Ill:   lahjijd
    lähji+N+Pl+Loc:   laahijin
    lähji+N+Pl+Com:   lahjijguin
    lähji+N+Pl+Abe:   lahjijttáá

  Noun - säppi:
    säppi+N+Sg+Nom:   säppi
    säppi+N+Sg+Gen:   sääpi
    säppi+N+Sg+Ill:   sáápán
    säppi+N+Sg+Loc:   sääpist
    säppi+N+Sg+Com:   sappijn
    säppi+N+Sg+Abe:   säpittáá
    säppi+N+Ess:      säppin
    säppi+N+Pl+Nom:   sääpih
    säppi+N+Pl+Gen:  [saapij, sapij]
    säppi+N+Pl+Acc:   saapijd
    säppi+N+Pl+Ill:   sappijd
    säppi+N+Pl+Loc:   saapijn
    säppi+N+Pl+Com:   sapijguin
    säppi+N+Pl+Abe:   sapijttáá

  Noun - välli:
    välli+N+Sg+Nom:   välli
    välli+N+Sg+Gen:   vääli
    välli+N+Sg+Ill:   váálán
    välli+N+Sg+Loc:   väälist
    välli+N+Sg+Com:   vallijn
    välli+N+Sg+Abe:   välittáá
    välli+N+Ess:      vällin
    välli+N+Pl+Nom:   väälih
    välli+N+Pl+Gen:  [vaalij, valij]
    välli+N+Pl+Acc:   vaalijd
    välli+N+Pl+Ill:   vallijd
    välli+N+Pl+Loc:   vaalijn
    välli+N+Pl+Com:   valijguin
    välli+N+Pl+Abe:   valijttáá

  Noun - päddi:
    päddi+N+Sg+Nom:   päddi
    päddi+N+Sg+Gen:   päädi
    päddi+N+Sg+Ill:   páádán
    päddi+N+Sg+Loc:   päädist
    päddi+N+Sg+Com:   paddijn
    päddi+N+Sg+Abe:   pädittáá
    päddi+N+Ess:      päddin
    päddi+N+Pl+Nom:   päädih
    päddi+N+Pl+Gen:  [paadij, padij]
    päddi+N+Pl+Acc:   paadijd
    päddi+N+Pl+Ill:   paddijd
    päddi+N+Pl+Loc:   paadijn
    päddi+N+Pl+Com:   padijguin
    päddi+N+Pl+Abe:   padijttáá

  Noun - päkki:
    päkki+N+Sg+Nom:   päkki
    päkki+N+Sg+Gen:   päähi
    päkki+N+Sg+Ill:   páákán
    päkki+N+Sg+Loc:   päähist
    päkki+N+Sg+Com:   pahhijn
    päkki+N+Sg+Abe:   pähittáá
    päkki+N+Ess:      päkkin
    päkki+N+Pl+Nom:   päähih
    päkki+N+Pl+Gen:  [paahij, pahij]
    päkki+N+Pl+Acc:   paahijd
    päkki+N+Pl+Ill:   pahhijd
    päkki+N+Pl+Loc:   paahijn
    päkki+N+Pl+Com:   pahijguin
    päkki+N+Pl+Abe:   pahijttáá

  Noun - mecci:
    mecci+N+Sg+Nom:   mecci
    mecci+N+Sg+Gen:   meeci
    mecci+N+Sg+Ill:   miäcán
    mecci+N+Sg+Loc:   meecist
    mecci+N+Sg+Com:   meccijn
    mecci+N+Sg+Abe:   mecittáá
    mecci+N+Ess:      meccin
    mecci+N+Pl+Nom:   meecih
    mecci+N+Pl+Gen:  [meecij, mecij]
    mecci+N+Pl+Acc:   meecijd
    mecci+N+Pl+Ill:   meccijd
    mecci+N+Pl+Loc:   meecijn
    mecci+N+Pl+Com:   mecijguin
    mecci+N+Pl+Abe:   mecijttáá

  Noun - mätki:
    mätki+N+Sg+Nom:   mätki
    mätki+N+Sg+Gen:   määđhi
    mätki+N+Sg+Ill:   máátkán
    mätki+N+Sg+Loc:   määđhist
    mätki+N+Sg+Com:   mađhijn
    mätki+N+Sg+Abe:   mäđhittáá
    mätki+N+Ess:      mätkin
    mätki+N+Pl+Nom:   määđhih
    mätki+N+Pl+Gen:  [maađhij, mađhij]
    mätki+N+Pl+Acc:   maađhijd
    mätki+N+Pl+Ill:   mađhijd
    mätki+N+Pl+Loc:   maađhijn
    mätki+N+Pl+Com:   mađhijguin
    mätki+N+Pl+Abe:   mađhijttáá

  Noun - pähti:
    pähti+N+Sg+Nom:   pähti
    pähti+N+Sg+Gen:   päävti
    pähti+N+Sg+Ill:   pááhtán
    pähti+N+Sg+Loc:   päävtist
    pähti+N+Sg+Com:   pavttijn
    pähti+N+Sg+Abe:   pävtittáá
    pähti+N+Ess:      pähtin
    pähti+N+Pl+Nom:   päävtih
    pähti+N+Pl+Gen:  [paavtij, pavtij]
    pähti+N+Pl+Acc:   paavtijd
    pähti+N+Pl+Ill:   pavttijd
    pähti+N+Pl+Loc:   paavtijn
    pähti+N+Pl+Com:   pavtijguin
    pähti+N+Pl+Abe:   pavtijttáá

  Noun - tähti:
    tähti+N+Sg+Nom:   tähti
    tähti+N+Sg+Gen:   täävti
    tähti+N+Sg+Ill:   tááhtán
    tähti+N+Sg+Loc:   täävtist
    tähti+N+Sg+Com:   tavttijn
    tähti+N+Sg+Abe:   tävtittáá
    tähti+N+Ess:      tähtin
    tähti+N+Pl+Nom:   täävtih
    tähti+N+Pl+Gen:  [taavtij, tavtij]
    tähti+N+Pl+Acc:   taavtijd
    tähti+N+Pl+Ill:   tavttijd
    tähti+N+Pl+Loc:   taavtijn
    tähti+N+Pl+Com:   tavtijguin
    tähti+N+Pl+Abe:   tavtijttáá

  Noun - rahti:
    rahti+N+Sg+Nom:   rahti
    rahti+N+Sg+Gen:   raahti
    rahti+N+Sg+Ill:   raahtin
    rahti+N+Sg+Loc:   raahtist
    rahti+N+Sg+Com:   rahtijn
    rahti+N+Sg+Abe:   rahtittáá
    rahti+N+Ess:      rahtin
    rahti+N+Pl+Nom:   raahtih
    rahti+N+Pl+Gen:  [raahtij, ?rahtij]
    rahti+N+Pl+Acc:   raahtijd
    rahti+N+Pl+Ill:   rahtijd
    rahti+N+Pl+Loc:   rahtijn
    rahti+N+Pl+Com:   rahtijguin
    rahti+N+Pl+Abe:   rahtijttáá

  Noun - tatti:
    tatti+N+Sg+Nom:   tatti
    tatti+N+Sg+Gen:   taati
    tatti+N+Sg+Ill:   taatin
    tatti+N+Sg+Loc:   taatist
    tatti+N+Sg+Com:   tattijn
    tatti+N+Sg+Abe:   tatittáá
    tatti+N+Ess:      tattin
    tatti+N+Pl+Nom:   taatih
    tatti+N+Pl+Gen:  [taatij, tatij]
    tatti+N+Pl+Acc:   taatijd
    tatti+N+Pl+Ill:   tattijd
    tatti+N+Pl+Loc:   taatijn
    tatti+N+Pl+Com:   tatijguin
    tatti+N+Pl+Abe:   tatijttáá

  Noun - veerdi:
    veerdi+N+Sg+Nom:   veerdi
    veerdi+N+Sg+Gen:   veerdi
    veerdi+N+Sg+Ill:   viärdán
    veerdi+N+Sg+Loc:   veerdist
    veerdi+N+Sg+Com:   verdijn
    veerdi+N+Sg+Abe:   verdittáá
    veerdi+N+Ess:      veerdin
    veerdi+N+Pl+Nom:   veerdih
    veerdi+N+Pl+Gen:  [veerdij, verdij]
    veerdi+N+Pl+Acc:   veerdijd
    veerdi+N+Pl+Ill:   verdijd
    veerdi+N+Pl+Loc:   veerdijn
    veerdi+N+Pl+Com:   verdijguin
    veerdi+N+Pl+Abe:   verdijttáá

  Noun - peldi:
    peldi+N+Sg+Nom:   peldi
    peldi+N+Sg+Gen:   peeldi
    peldi+N+Sg+Ill:   peeldin
    peldi+N+Sg+Loc:   peeldist
    peldi+N+Sg+Com:   peldijn
    peldi+N+Sg+Abe:   peldittáá
    peldi+N+Ess:      peldin
    peldi+N+Pl+Nom:   peeldih
    peldi+N+Pl+Gen:  [peeldij, peldij]
    peldi+N+Pl+Acc:   peeldijd
    peldi+N+Pl+Ill:   peldijd
    peldi+N+Pl+Loc:   peeldijn
    peldi+N+Pl+Com:   peldijguin
    peldi+N+Pl+Abe:   peldijttáá

  Noun - stovli:
    stovli+N+Sg+Nom:   stovli
    stovli+N+Sg+Gen:   stoovli
    stovli+N+Sg+Ill:   stoovlin
    stovli+N+Sg+Loc:   stoovlist
    stovli+N+Sg+Com:   stovlijn
    stovli+N+Sg+Abe:   stovlittáá
    stovli+N+Ess:      stovlin
    stovli+N+Pl+Nom:   stoovlih
    stovli+N+Pl+Gen:  [stoovlij, stovlij]
    stovli+N+Pl+Acc:   stoovlijd
    stovli+N+Pl+Ill:   stovlijd
    stovli+N+Pl+Loc:   stoovlijn
    stovli+N+Pl+Com:   stovlijguin
    stovli+N+Pl+Abe:   stovlijttáá

  Noun - čielgi:
    čielgi+N+Sg+Nom:   čielgi
    čielgi+N+Sg+Gen:   čielgi
    čielgi+N+Sg+Ill:   čiälgán
    čielgi+N+Sg+Loc:   čielgist
    čielgi+N+Sg+Com:   čielgijn
    čielgi+N+Sg+Abe:   čielgittáá
    čielgi+N+Ess:      čielgin
    čielgi+N+Pl+Nom:   čielgih
    čielgi+N+Pl+Gen:  [čielgij, čielgij]
    čielgi+N+Pl+Acc:   čielgijd
    čielgi+N+Pl+Ill:   čielgijd
    čielgi+N+Pl+Loc:   čielgijn
    čielgi+N+Pl+Com:   čielgijguin
    čielgi+N+Pl+Abe:   čielgiittáá

  Noun - siergi:
    siergi+N+Sg+Nom:   siergi
    siergi+N+Sg+Gen:   siergi
    siergi+N+Sg+Ill:   siärgán
    siergi+N+Sg+Loc:   siergist
    siergi+N+Sg+Com:   siergijn
    siergi+N+Sg+Abe:   siergittáá
    siergi+N+Ess:      siergin
    siergi+N+Pl+Nom:   siergih
    siergi+N+Pl+Gen:  [siergij, siergij]
    siergi+N+Pl+Acc:   siergijd
    siergi+N+Pl+Ill:   siergijd
    siergi+N+Pl+Loc:   siergijn
    siergi+N+Pl+Com:   siergijguin
    siergi+N+Pl+Abe:   siergijttáá

  Noun - äitti:
    äitti+N+Sg+Nom:   äitti
    äitti+N+Sg+Gen:   ääiti
    äitti+N+Sg+Ill:   ááitán
    äitti+N+Sg+Loc:   ääitist
    äitti+N+Sg+Com:   aittijn
    äitti+N+Sg+Abe:   Äitittáá
    äitti+N+Ess:      äittin
    äitti+N+Pl+Nom:   ääitih
    äitti+N+Pl+Gen:  [aaitij, Aitij]
    äitti+N+Pl+Acc:   aaitijd
    äitti+N+Pl+Ill:   aittijd
    äitti+N+Pl+Loc:   aaitijn
    äitti+N+Pl+Com:   Aitijguin
    äitti+N+Pl+Abe:   Aitijttáá

  Noun - sältti:
    sältti+N+Sg+Nom:   sältti
    sältti+N+Sg+Gen:   säälti
    sältti+N+Sg+Ill:   sááltán
    sältti+N+Sg+Loc:   säältist
    sältti+N+Sg+Com:   salttijn
    sältti+N+Sg+Abe:   sältittáá
    sältti+N+Ess:      sälttin
    sältti+N+Pl+Nom:   säältih
    sältti+N+Pl+Gen:  [saaltij, saltij]
    sältti+N+Pl+Acc:   saaltijd
    sältti+N+Pl+Ill:   salttijd
    sältti+N+Pl+Loc:   saaltijn
    sältti+N+Pl+Com:   saltijguin
    sältti+N+Pl+Abe:   saltijttáá

  Noun - jyelgi:
    jyelgi+N+Sg+Nom:   jyelgi
    jyelgi+N+Sg+Gen:   jyelgi
    jyelgi+N+Sg+Ill:   juálgán
    jyelgi+N+Sg+Loc:   jyelgist
    jyelgi+N+Sg+Com:   juolgijn
    jyelgi+N+Sg+Abe:   jyelgittáá
    jyelgi+N+Ess:      jyelgin
    jyelgi+N+Pl+Nom:   jyelgih
    jyelgi+N+Pl+Gen:  [juolgij, juolgij]
    jyelgi+N+Pl+Acc:   juolgijd
    jyelgi+N+Pl+Ill:   juolgijd
    jyelgi+N+Pl+Loc:   juolgijn
    jyelgi+N+Pl+Com:   juolgijguin
    jyelgi+N+Pl+Abe:   juolgijttáá

  Noun - syergi:
    syergi+N+Sg+Nom:   syergi
    syergi+N+Sg+Gen:   syergi
    syergi+N+Sg+Ill:   suárgán
    syergi+N+Sg+Loc:   syergist
    syergi+N+Sg+Com:   suorgijn
    syergi+N+Sg+Abe:   syergittáá
    syergi+N+Ess:      syergin
    syergi+N+Pl+Nom:   syergih
    syergi+N+Pl+Gen:  [suorgij, suorgij]
    syergi+N+Pl+Acc:   suorgijd
    syergi+N+Pl+Ill:   suorgijd
    syergi+N+Pl+Loc:   suorgijn
    syergi+N+Pl+Com:   suorgijguin
    syergi+N+Pl+Abe:   suorgijttáá

  Noun - lyevdi:
    lyevdi+N+Sg+Nom:   lyevdi
    lyevdi+N+Sg+Gen:   lyevdi
    lyevdi+N+Sg+Ill:   luávdán
    lyevdi+N+Sg+Loc:   lyevdist
    lyevdi+N+Sg+Com:   luovdijn
    lyevdi+N+Sg+Abe:   lyevdittáá
    lyevdi+N+Ess:      lyevdin
    lyevdi+N+Pl+Nom:   lyevdih
    lyevdi+N+Pl+Gen:  [luovdij, luovdij]
    lyevdi+N+Pl+Acc:   luovdijd
    lyevdi+N+Pl+Ill:   luovdijd
    lyevdi+N+Pl+Loc:   luovdijn
    lyevdi+N+Pl+Com:   luovdijguin
    lyevdi+N+Pl+Abe:   luovdijttáá

  Noun - hissi:
    hissi+N+Sg+Nom:   hissi
    hissi+N+Sg+Gen:   hiisi
    hissi+N+Sg+Ill:   hiisin
    hissi+N+Sg+Loc:   hiisist
    hissi+N+Sg+Com:   hissijn
    hissi+N+Sg+Abe:   hisittáá
    hissi+N+Ess:      hissin
    hissi+N+Pl+Nom:   hiisih
    hissi+N+Pl+Gen:  [hiisij, hisij]
    hissi+N+Pl+Acc:   hiisijd
    hissi+N+Pl+Ill:   hissijd
    hissi+N+Pl+Loc:   hiisijn
    hissi+N+Pl+Com:   hisijguin
    hissi+N+Pl+Abe:   hisijttáá

  Noun - kyeli:
    kyeli+N+Sg+Nom:   kyeli
    kyeli+N+Sg+Gen:   kyele
    kyeli+N+Sg+Ill:   kuálán
    kyeli+N+Sg+Loc:   kyeleest
    kyeli+N+Sg+Com:   kuolijn
    kyeli+N+Sg+Abe:   kyelettáá
    kyeli+N+Ess:      kyellin
    kyeli+N+Pl+Nom:   kyeleh
    kyeli+N+Pl+Gen:  [kuolij, kuolij]
    kyeli+N+Pl+Acc:   kuolijd
    kyeli+N+Pl+Ill:   kuolijd
    kyeli+N+Pl+Loc:   kuolijn
    kyeli+N+Pl+Com:   kuolijguin
    kyeli+N+Pl+Abe:   kuolijttáá

  Noun - printti:
    printti+N+Sg+Nom:   printti
    printti+N+Sg+Gen:   priinti
    printti+N+Sg+Ill:   priintân
    printti+N+Sg+Loc:   priintist
    printti+N+Sg+Com:   printtijn
    printti+N+Sg+Abe:   printittáá
    printti+N+Ess:      printtin
    printti+N+Pl+Nom:   priintih
    printti+N+Pl+Gen:  [priintij, printij]
    printti+N+Pl+Acc:   priintijd
    printti+N+Pl+Ill:   printtijd
    printti+N+Pl+Loc:   priintijn
    printti+N+Pl+Com:   printijguin
    printti+N+Pl+Abe:   printijttáá

  Noun - leibi:
    leibi+N+Sg+Nom:   leibi
    leibi+N+Sg+Gen:   leeibi
    leibi+N+Sg+Ill:   liäibán
    leibi+N+Sg+Loc:   leeibist
    leibi+N+Sg+Com:   leibijn
    leibi+N+Sg+Abe:   lEibittáá
    leibi+N+Ess:      leibin
    leibi+N+Pl+Nom:   leeibih
    leibi+N+Pl+Gen:  [leeibij, lEibij]
    leibi+N+Pl+Acc:   leeibijd
    leibi+N+Pl+Ill:   leibijd
    leibi+N+Pl+Loc:   leeibijn
    leibi+N+Pl+Com:   lEibijguin
    leibi+N+Pl+Abe:   lEibijttáá

  Noun - seibi:
    seibi+N+Sg+Nom:   seibi
    seibi+N+Sg+Gen:   seeibi
    seibi+N+Sg+Ill:   siäibán
    seibi+N+Sg+Loc:   seeibist
    seibi+N+Sg+Com:   seibijn
    seibi+N+Sg+Abe:   sEibittáá
    seibi+N+Ess:      seibin
    seibi+N+Pl+Nom:   seeibih
    seibi+N+Pl+Gen:  [seeibij, sEibij]
    seibi+N+Pl+Acc:   seeibijd
    seibi+N+Pl+Ill:   seibijd
    seibi+N+Pl+Loc:   seeibijn
    seibi+N+Pl+Com:   sEibijguin
    seibi+N+Pl+Abe:   sEibijttáá

  Noun - veigi:
    veigi+N+Sg+Nom:   veigi
    veigi+N+Sg+Gen:   veeigi
    veigi+N+Sg+Ill:   viäigán
    veigi+N+Sg+Loc:   veeigist
    veigi+N+Sg+Com:   veigijn
    veigi+N+Sg+Abe:   vEigittáá
    veigi+N+Ess:      veigin
    veigi+N+Pl+Nom:   veeigih
    veigi+N+Pl+Gen:  [veeigij, vEigij]
    veigi+N+Pl+Acc:   veeigijd
    veigi+N+Pl+Ill:   veigijd
    veigi+N+Pl+Loc:   veeigijn
    veigi+N+Pl+Com:   vEigijguin
    veigi+N+Pl+Abe:   vEigijttáá

  Noun - sieidi:
    sieidi+N+Sg+Nom:   sieidi
    sieidi+N+Sg+Gen:   sieidi
    sieidi+N+Sg+Ill:   siäidán
    sieidi+N+Sg+Loc:   sieidist
    sieidi+N+Sg+Com:   sieidijn
    sieidi+N+Sg+Abe:   siEidittáá
    sieidi+N+Ess:      sieidin
    sieidi+N+Pl+Nom:   sieidih
    sieidi+N+Pl+Gen:  [sieidij, sieidij]
    sieidi+N+Pl+Acc:   sieidijd
    sieidi+N+Pl+Ill:   sieidijd
    sieidi+N+Pl+Loc:   sieidijn
    sieidi+N+Pl+Com:   siEidijguin
    sieidi+N+Pl+Abe:   siEidijttáá

  Noun - pyeidi:
    pyeidi+N+Sg+Nom:   pyeidi
    pyeidi+N+Sg+Gen:   pyeidi
    pyeidi+N+Sg+Ill:   puáidán
    pyeidi+N+Sg+Loc:   pyeidist
    pyeidi+N+Sg+Com:   puoidijn
    pyeidi+N+Sg+Abe:   pyEidittáá
    pyeidi+N+Ess:      pyeidin
    pyeidi+N+Pl+Nom:   pyeidih
    pyeidi+N+Pl+Gen:  [puoidij, puoidij]
    pyeidi+N+Pl+Acc:   puoidijd
    pyeidi+N+Pl+Ill:   puoidijd
    pyeidi+N+Pl+Loc:   puoidijn
    pyeidi+N+Pl+Com:   puOidijguin
    pyeidi+N+Pl+Abe:   puOidijttáá

  Noun - kyeimi:
    kyeimi+N+Sg+Nom:   kyeimi
    kyeimi+N+Sg+Gen:   kyeimi
    kyeimi+N+Sg+Ill:   kuáimán
    kyeimi+N+Sg+Loc:   kyeimist
    kyeimi+N+Sg+Com:   kuoimijn
    kyeimi+N+Sg+Abe:   kyEimittáá
    kyeimi+N+Ess:      kyeimin
    kyeimi+N+Pl+Nom:   kyeimih
    kyeimi+N+Pl+Gen:  [kuoimij, kuoimij]
    kyeimi+N+Pl+Acc:   kuoimijd
    kyeimi+N+Pl+Ill:   kuoimijd
    kyeimi+N+Pl+Loc:   kuoimijn
    kyeimi+N+Pl+Com:   kuOimijguin
    kyeimi+N+Pl+Abe:   kuOimijttáá

  Noun - syeini:
    syeini+N+Sg+Nom:   syeini
    syeini+N+Sg+Gen:   syeini
    syeini+N+Sg+Ill:   suáinán
    syeini+N+Sg+Loc:   syeinist
    syeini+N+Sg+Com:   suoinijn
    syeini+N+Sg+Abe:   syEinittáá
    syeini+N+Ess:      syeinin
    syeini+N+Pl+Nom:   syeinih
    syeini+N+Pl+Gen:  [suoinij, suoinij]
    syeini+N+Pl+Acc:   suoinijd
    syeini+N+Pl+Ill:   suoinijd
    syeini+N+Pl+Loc:   suoinijn
    syeini+N+Pl+Com:   suOinijguin
    syeini+N+Pl+Abe:   suOinijttáá

  Noun - viini:
    viini+N+Sg+Nom:   viini
    viini+N+Sg+Gen:   viini
    viini+N+Sg+Ill:   viinin
    viini+N+Sg+Loc:   viinist
    viini+N+Sg+Com:   viinijn
    viini+N+Sg+Abe:   viinittáá
    viini+N+Ess:      viinin
    viini+N+Pl+Nom:   viinih
    viini+N+Pl+Gen:   viinij
    viini+N+Pl+Acc:   viinijd
    viini+N+Pl+Ill:   viinijd
    viini+N+Pl+Loc:   viinijn
    viini+N+Pl+Com:   viinijguin
    viini+N+Pl+Abe:   viinijttáá

  Noun - riisi:
    riisi+N+Sg+Nom:   riisi
    riisi+N+Sg+Gen:   riisi
    riisi+N+Sg+Ill:   riisin
    riisi+N+Sg+Loc:   riisist
    riisi+N+Sg+Com:   riisijn
    riisi+N+Sg+Abe:   riisittáá
    riisi+N+Ess:      riisin
    riisi+N+Pl+Nom:   riisih
    riisi+N+Pl+Gen:   riisij
    riisi+N+Pl+Acc:   riisijd
    riisi+N+Pl+Ill:   riisijd
    riisi+N+Pl+Loc:   riisijn
    riisi+N+Pl+Com:   riisijguin
    riisi+N+Pl+Abe:   riisijttáá

  Noun - nuáidi:
    nuáidi+N+Sg+Nom:   nuáidi
    nuáidi+N+Sg+Gen:   nuáidi
    nuáidi+N+Sg+Ill:   nuáidán
    nuáidi+N+Sg+Loc:   nuáidist
    nuáidi+N+Sg+Com:   noidijn
    nuáidi+N+Sg+Abe:   nuÁidittáá
    nuáidi+N+Ess:      nuáidin
    nuáidi+N+Pl+Nom:   nuáidih
    nuáidi+N+Pl+Gen:  [nooidij, nOidij]
    nuáidi+N+Pl+Acc:   nooidijd
    nuáidi+N+Pl+Ill:   noidijd
    nuáidi+N+Pl+Loc:   nooidijn
    nuáidi+N+Pl+Com:   nOidijguin
    nuáidi+N+Pl+Abe:   nOidijttáá

  Noun - käibi:
    käibi+N+Sg+Nom:   käibi
    käibi+N+Sg+Gen:   kääibi
    käibi+N+Sg+Ill:   kááibán
    käibi+N+Sg+Loc:   kääibist
    käibi+N+Sg+Com:   kaibijn
    käibi+N+Sg+Abe:   kÄibittáá
    käibi+N+Ess:      käibin
    käibi+N+Pl+Nom:   kääibih
    käibi+N+Pl+Gen:  [kaaibij, kAibij]
    käibi+N+Pl+Acc:   kaaibijd
    käibi+N+Pl+Ill:   kaibijd
    käibi+N+Pl+Loc:   kaaibijn
    käibi+N+Pl+Com:   kAibijguin
    käibi+N+Pl+Abe:   kAibijttáá

  Noun - äigi:
    äigi+N+Sg+Nom:   äigi
    äigi+N+Sg+Gen:   ääigi
    äigi+N+Sg+Ill:   ááigán
    äigi+N+Sg+Loc:   ääigist
    äigi+N+Sg+Com:   aigijn
    äigi+N+Sg+Abe:   Äigittáá
    äigi+N+Ess:      äigin
    äigi+N+Pl+Nom:   ääigih
    äigi+N+Pl+Gen:  [aaigij, Aigij]
    äigi+N+Pl+Acc:   aaigijd
    äigi+N+Pl+Ill:   aigijd
    äigi+N+Pl+Loc:   aaigijn
    äigi+N+Pl+Com:   Aigijguin
    äigi+N+Pl+Abe:   Aigijttáá

  Noun - torvi:
    torvi+N+Sg+Nom:   torvi
    torvi+N+Sg+Gen:   toorvi
    torvi+N+Sg+Ill:   toorvin
    torvi+N+Sg+Loc:   toorvist
    torvi+N+Sg+Com:   torvijn
    torvi+N+Sg+Abe:   torvittáá
    torvi+N+Ess:      torvin
    torvi+N+Pl+Nom:   toorvih
    torvi+N+Pl+Gen:  [toorvij, torvij]
    torvi+N+Pl+Acc:   toorvijd
    torvi+N+Pl+Ill:   torvijd
    torvi+N+Pl+Loc:   toorvijn
    torvi+N+Pl+Com:   torvijguin
    torvi+N+Pl+Abe:   torvijttáá

  Noun - koori:
    koori+N+Sg+Nom:   koori
    koori+N+Sg+Gen:   koori
    koori+N+Sg+Ill:   koorin
    koori+N+Sg+Loc:   koorist
    koori+N+Sg+Com:   koorijn
    koori+N+Sg+Abe:  [koorittáá, korittáá]
    koori+N+Ess:      koorrin
    koori+N+Pl+Nom:   koorih
    koori+N+Pl+Gen:  [koorij, korij]
    koori+N+Pl+Acc:   koorijd
    koori+N+Pl+Ill:   koorijd
    koori+N+Pl+Loc:   koorijn
    koori+N+Pl+Com:   korijguin
    koori+N+Pl+Abe:   korijttáá

  Noun - purkki:
    purkki+N+Sg+Nom:   purkki
    purkki+N+Sg+Gen:   puurki
    purkki+N+Sg+Ill:   puurkin
    purkki+N+Sg+Loc:   puurkist
    purkki+N+Sg+Com:   purkkijn
    purkki+N+Sg+Abe:   purkittáá
    purkki+N+Ess:      purkkin
    purkki+N+Pl+Nom:   puurkih
    purkki+N+Pl+Gen:  [puurkij, purkij]
    purkki+N+Pl+Acc:   puurkijd
    purkki+N+Pl+Ill:   purkkijd
    purkki+N+Pl+Loc:   puurkijn
    purkki+N+Pl+Com:   purkijguin
    purkki+N+Pl+Abe:   purkijttáá

  Noun - muŋkki:
    muŋkki+N+Sg+Nom:   muŋkki
    muŋkki+N+Sg+Gen:   muuŋki
    muŋkki+N+Sg+Ill:   muuŋkin
    muŋkki+N+Sg+Loc:   muuŋkist
    muŋkki+N+Sg+Com:   muŋkkijn
    muŋkki+N+Sg+Abe:   muŋkittáá
    muŋkki+N+Ess:      muŋkkin
    muŋkki+N+Pl+Nom:   muuŋkih
    muŋkki+N+Pl+Gen:  [muuŋkij, muŋkij]
    muŋkki+N+Pl+Acc:   muuŋkijd
    muŋkki+N+Pl+Ill:   muŋkkijd
    muŋkki+N+Pl+Loc:   muuŋkijn
    muŋkki+N+Pl+Com:   muŋkijguin
    muŋkki+N+Pl+Abe:   muŋkijttáá

  Noun - uábbi:
    uábbi+N+Sg+Nom:   uábbi
    uábbi+N+Sg+Gen:   uábi
    uábbi+N+Sg+Ill:   uábán
    uábbi+N+Sg+Loc:   uábist
    uábbi+N+Sg+Com:   obbijn
    uábbi+N+Sg+Abe:   uábittáá
    uábbi+N+Ess:      uábbin
    uábbi+N+Pl+Nom:   uábih
    uábbi+N+Pl+Gen:  [oobij, obij]
    uábbi+N+Pl+Acc:   oobijd
    uábbi+N+Pl+Ill:   obbijd
    uábbi+N+Pl+Loc:   oobijn
    uábbi+N+Pl+Com:   obijguin
    uábbi+N+Pl+Abe:   obijttáá

  Noun - cuápci:
    cuápci+N+Sg+Nom:   cuápci
    cuápci+N+Sg+Gen:   cuápci
    cuápci+N+Sg+Ill:   cuápcán
    cuápci+N+Sg+Loc:   cuápcist
    cuápci+N+Sg+Com:   copcijn
    cuápci+N+Sg+Abe:   cuápcittáá
    cuápci+N+Ess:      cuápcin
    cuápci+N+Pl+Nom:   cuápcih
    cuápci+N+Pl+Gen:   copcij
    cuápci+N+Pl+Acc:   coopcijd
    cuápci+N+Pl+Ill:   copcijd
    cuápci+N+Pl+Loc:   coopcijn
    cuápci+N+Pl+Com:   copcijguin
    cuápci+N+Pl+Abe:   copcijttáá

  Noun - äšši:
    äšši+N+Sg+Nom:   äšši
    äšši+N+Sg+Gen:   ääši
    äšši+N+Sg+Ill:   áášán
    äšši+N+Sg+Loc:   ääšist
    äšši+N+Sg+Com:   aššijn
    äšši+N+Sg+Abe:   äšittáá
    äšši+N+Ess:      äššin
    äšši+N+Pl+Nom:   ääših
    äšši+N+Pl+Gen:  [aašij, ašij]
    äšši+N+Pl+Acc:   aašijd
    äšši+N+Pl+Ill:   aššijd
    äšši+N+Pl+Loc:   aašijn
    äšši+N+Pl+Com:   ašijguin
    äšši+N+Pl+Abe:   ašijttáá

  Noun - läbži:
    läbži+N+Sg+Nom:   läbži
    läbži+N+Sg+Gen:   lääbži
    läbži+N+Sg+Ill:   láábžán
    läbži+N+Sg+Loc:   lääbžist
    läbži+N+Sg+Com:   labžijn
    läbži+N+Sg+Abe:   läbžittáá
    läbži+N+Ess:      läbžin
    läbži+N+Pl+Nom:   lääbžih
    läbži+N+Pl+Gen:  [laabžij, labžij]
    läbži+N+Pl+Acc:   laabžijd
    läbži+N+Pl+Ill:   labžijd
    läbži+N+Pl+Loc:   laabžijn
    läbži+N+Pl+Com:   labžijguin
    läbži+N+Pl+Abe:   labžijttáá

  Noun - čääci:
    čääci+N+Sg+Nom:   čääci
    čääci+N+Sg+Gen:   čääsi
    čääci+N+Sg+Ill:   čáácán
    čääci+N+Sg+Loc:   čääsist
    čääci+N+Sg+Com:   čassijn
    čääci+N+Sg+Abe:   čäsittáá
    čääci+N+Ess:      čääccin
    čääci+N+Pl+Nom:   čääsih
    čääci+N+Pl+Gen:  [čaasij, časij]
    čääci+N+Pl+Acc:   čaasijd
    čääci+N+Pl+Ill:   čassijd
    čääci+N+Pl+Loc:   čaasijn
    čääci+N+Pl+Com:   časijguin
    čääci+N+Pl+Abe:   časijittáá

  Noun - njäähi:
    njäähi+N+Sg+Nom:   njäähi
    njäähi+N+Sg+Gen:   njäävi
    njäähi+N+Sg+Ill:   njááhán
    njäähi+N+Sg+Loc:   njäävist
    njäähi+N+Sg+Com:   njavvijn
    njäähi+N+Sg+Abe:   njävittáá
    njäähi+N+Ess:      njäähhin
    njäähi+N+Pl+Nom:   njäävih
    njäähi+N+Pl+Gen:  [njaavij, njavij]
    njäähi+N+Pl+Acc:   njaavijd
    njäähi+N+Pl+Ill:   njavvijd
    njäähi+N+Pl+Loc:   njaavijn
    njäähi+N+Pl+Com:   njavijguin
    njäähi+N+Pl+Abe:   njavijttáá

